sv: Metod för uppblåsning av anti-G-dräkt: Pneumatik från flygplan; Mekanisk/tryckandningsassisterad; Passiv (icke-uppblåsbar); Fristående pneumatik (inbyggd pump/styrenhet); Annan
el: Μέθοδος πλήρωσης στολής Anti-G: Πνευματική τροφοδοσία από αεροσκάφος; Μηχανική/με υποβοήθηση αναπνοής υπό πίεση; Παθητική (μη διογκούμενη); Αυτόνομη πνευματική (ενσωματωμένη αντλία/ελεγκτής); Άλλο
cs: Způsob nafukování anti-G obleku: Pneumatické z letadla; Mechanické / podporované přetlakovým dýcháním; Pasivní (nenafukovací); Samostatné pneumatické (integrovaná pumpa/regulátor); Jiné
ru: Метод надувания антигравитационного костюма: Пневматический от систем самолета; Механический/с поддержкой дыхания под давлением; Пассивный (ненадувной); Автономный пневматический (встроенный насос/контроллер); Другое
it: Metodo di gonfiaggio della tuta anti-G: Pneumatico fornito dall'aeromobile; Meccanico/assistito da respirazione a pressione; Passivo (non gonfiabile); Pneumatico autonomo (pompa/controller integrati); Altro
ja: 耐Gスーツインフレ法: 航空機供給空圧; 機械/陽圧呼吸支援; パッシブ (非膨張式); 自己完結型空圧 (ポンプ/コントローラー統合); その他
pt-PT: Método de insuflação do fato anti-G: Pneumático fornecido pela aeronave; Mecânico/assistido por respiração de pressão; Passivo (não insuflável); Pneumático independente (bomba/controlador integrado); Outro
en: Anti-G suit inflation method: Aircraft-supplied pneumatic; Mechanical/pressure-breathing assisted; Passive (non-inflatable); Self-contained pneumatic (integrated pump/controller); Other
pl: Metoda pompowania kombinezonu przeciwprzeciążeniowego: Pneumatyczne (z samolotu); Mechaniczne / wspomagane oddychaniem ciśnieniowym; Pasywne (niepompowane); Autonomiczne pneumatyczne (zintegrowana pompa / kontroler); Inne
hr-HR: Metoda napuhavanja antigravitacijskog odijela: Pneumatski sustav zrakoplova; Mehanički / uz pomoć disanja pod tlakom; Pasivno (na nenapuhavanje); Samostalni pneumatski (integrirana pumpa/kontroler); Ostalo
sl-SI: Način napihovanja obleke anti-G: Pnevmatsko iz zrakoplova; Mehansko/podprto s tlačnim dihanjem; Pasivno (nenapihljivo); Samostojno pnevmatsko (vgrajena črpalka/krmilnik); Drugo
nl: Opblaasmethode anti-G-pak: Pneumatisch via vliegtuig; Mechanisch/ondersteund door drukademhaling; Passief (niet-opblaasbaar); Zelfstandig pneumatisch (geïntegreerde pomp/regelaar); Overig
lt-LT: Anti-G kostiumo pripūtimo metodas: Orlaivio tiekiama pneumatinė; Mechaninė / padedama kvėpavimo slėgiu; Pasyvi (nepripučiama); Autonominė pneumatinė (integruotas siurblys / valdiklis); Kita
tr: Anti-G tulumu şişirme yöntemi: Uçaktan sağlanan pnömatik; Mekanik/basınçlı solunum destekli; Pasif (şişirilemeyen); Bağımsız pnömatik (entegre pompa/kontrolör); Diğer
vi: Phương pháp bơm hơi bộ đồ chống trọng lực: Khí nén cung cấp từ máy bay; Hỗ trợ cơ học/hỗ trợ hít thở bằng áp lực; Thụ động (không bơm hơi); Khí nén độc lập (tích hợp máy bơm/bộ điều khiển); Khác
ro-RO: Metoda de umflare a costumului anti-G: Pneumatic alimentat de aeronavă; Mecanic/asistat de respirație sub presiune; Pasiv (ne-gonflabil); Pneumatic autonom (pompă/controler integrat); Altele
nb: Anti-G-drakt inflasjonsmetode: Pneumatikk fra flyet; Mekanisk / assistert av trykkpusting; Passiv (ikke-oppblåsbar); Selvstendig pneumatisk (integrert pumpe/kontroller); Annet
bg-BG: Метод за надуване на антигравитационен костюм: Пневматика, захранвана от самолета; Механично/подпомогнато от дишане под налягане; Пасивно (ненадуваемо); Самостоятелна пневматика (интегрирана помпа/контролер); Друго
hu: Szkafander felfújási módja: Légijármű által biztosított pneumatikus; Mechanikus / Túlnyomásos légzés által segített; Passzív (nem felfújható); Önálló pneumatikus (beépített pumpa/vezérlő); Egyéb
sk-SK: Metóda nafukovania obleku Anti-G: Pneumatické napájanie z lietadla; Mechanické/s podporou tlakového dýchania; Pasívna (nenafukovacia); Nezávislá pneumatická (integrované čerpadlo/ovládač); Iná
es: Método de inflación del traje antigravedad: Neumático suministrado por la aeronave; Mecánico/asistido por respiración a presión; Pasivo (no inflable); Neumático autónomo (bomba/controlador integrado); Otro
de: Verfahren zum Aufblasen des Anti-G-Anzugs: Vom Luftfahrzeug versorgte Pneumatik; Mechanisch/Druckatmungsunterstützt; Passiv (nicht aufblasbar); Eigenständige Pneumatik (integrierte Pumpe/Steuerung); Sonstige
zh-TW: 抗 G 衣充氣方式: 飛機供應氣動; 機械/壓力呼吸輔助; 被動 (非充氣式); 自帶氣動 (整合式泵浦/控制器); 其他
zh-CN: 抗荷服充气方法: 飞机供气; 机械/加压呼吸辅助充气; 被动式（非充气）; 自备气动（内置气泵/控制器）; 其他
ko: 항중력복 팽창 방식: 항공기 공급형 공압식; 기계식/압력 호흡 보조식; 패시브(비팽창식); 독립형 공압식(통합 펌프/컨트롤러); 기타
fi: G-puvun täyttömenetelmä: Lentokoneen paineilmalla toimiva; Mekaaninen / painehengitysavusteinen; Passiivinen (ei täytettävä); Itsenäinen paineilmatoiminen (integroitu pumppu/ohjain); Muu
fr: Mode de gonflage de la combinaison anti-G: Pneumatique fournie par l’avion; Mécanique/assistée par la pression de respiration; Passive (non gonflable); Pneumatique autonome (pompe/contrôleur intégrés); Autre
pt-BR: Método de insuflação do traje anti-G: Pneumático fornecido pela aeronave; Mecânico/assistido por respiração sob pressão; Passivo (não inflável); Pneumático autônomo (bomba/controlador integrado); Outro
da: Metode til oppustning af anti-G-dragt: Flyforsynet pneumatik; Mekanisk/trykvejrtrækningsassisteret; Passiv (ikke-oppustelig); Selvstændig pneumatik (integreret pumpe/controller); Andet
th: วิธีการพองตัวของชุดป้องกันแรงจี: ระบบนิวเมติกจากเครื่องบิน; ระบบกลไก/ช่วยหายใจด้วยแรงดัน; พาสซีฟ (ไม่เป่าลม); ระบบนิวเมติกในตัว (ปั๊ม/ตัวควบคุมในตัว); อื่นๆ